【裁判字號】    89,上易,1985
【裁判日期】    891017
【裁判案由】    恐嚇取財等
【裁判全文】
臺灣高等法院臺中分院刑事判決                  八十九年度上易字第一九八五號
    上  訴  人
    即  被  告  甲○○
右上訴人因恐嚇取財等案件，不服臺灣台中地方法院八十九年度易字第一八九九號中
華民國八十九年七月二十七日第一審判決（起訴案號：臺灣台中地方法院檢察署八十
九年度偵字第七三一八號），提起上訴，本院判決如左：
    主    文
原判決撤銷。
甲○○意圖為自己不法之所有，以恐嚇使人將本人之物交付未遂，處有期徒刑捌月。
扣案之複製拐杖鎖鑰匙壹把沒收。
    事    實
一、甲○○於民國（下同）八十九年四月二十四日上午八時許，因友人乙○○所有車
    牌號碼ＴＬ－八一五七號紅色三菱牌自用小客車故障，於受託將該車駕駛至修配
    廠維修之際，竟意圖為自己不法之所有，先至台中市○○○路附近之鎖匙店內，
    委託不知情之人複製該車之汽車鑰匙、拐杖鎖鑰匙各一把及遙控器一只，以便伺
    機竊取該車，再向乙○○要求贖款，嗣甲○○於同年月二十五日凌晨三時三十分
    許，在台中市○○路○段六十八號前路旁，以前開預先複製之鑰匙及遙控器竊取
    乙○○所有停放在上址之上揭自用小客車一部，得手後，將之駛至台中市○○路
    與東平二街附近路旁暫停放，於同日下午一時許，至乙○○住處，向乙○○稱，
    有管道可代為接洽贖回該車等語，旋於同日下午三時許，撥打00-0000000號電話
    予乙○○，佯稱係該竊車之第三人，並恐嚇乙○○：須準備新台幣（下同）十五
    萬元贖車及一位中間人，並要求留下中間人之電話，且由中間人與伊聯絡、交錢
    、取車，如果不準備十五萬元，要將該車解體等語，致乙○○心生畏懼，遂留下
    甲○○之呼叫器號碼0000000000號予該竊車之第三人（實為甲○○本人），甲○○基於同一接續犯意，於同日下午六時五十五分許，再以該竊車之第三人之身份
    ，撥打0000000000號行動電話予乙○○之叔叔丙○○，與丙○○商討贖車款等事
    宜，經討價還價後，甲○○向丙○○恐嚇稱：須以十一萬元贖回該車，否則將該
    車解體云云，致丙○○心生畏懼，而予以應允，嗣於同日晚間九時許，甲○○以
    竊車之第三人身分與乙○○通電話，約定前來先取贖款七萬元，遂於同日十時三
    十分許，甲○○以中間人身分前往台中市○○路○段六十八號取款，尚未取得贖
    款七萬元之際，即遭埋伏之警員逮捕，而供出上情，並於翌日（即二十六日）凌
    晨零時十分許，由甲○○帶同警員至台中市○○路與東平二街附近起獲上開失竊
    車輛後，再至台中市仁美里仁美十二巷二十一號甲○○住處，查得其所有供竊車
    用之複製拐杖鎖鑰匙一把。
二、案經台中市警察局刑警隊報請臺灣臺中地方法院檢察署檢察官偵查起訴。
    理    由
一、訊據被告甲○○對於複製ＴＬ－八一五七號自小客車之汽車鑰匙、拐杖鎖鑰匙各
    一把及遙控器一只暨恐嚇取財一事，坦承不諱，惟辯稱：係一姓方的人將車開走
    的云云，然查被告於警訊、偵查及原審審理中均坦承前揭犯行係其所為，未言及
    有其他共犯，且未能提出共犯之資料供調查，所辯尚難採信，右開犯罪事實並有
    被害人乙○○之指訴、證人丙○○之證述及車輛竊盜、車牌失竊資料個別查詢報
    表、贓物認領保管收據、失竊車輛照片二張、錄音譯文在卷暨拐杖鎖複製鑰匙一
    把扣案可資佐證，事證臻為明確，被告犯行洵堪認定。
二、核被告甲○○所為，係犯刑法第三百二十條第一項之竊盜罪及第三百四十六條第
    三項、第一項之恐嚇取財未遂罪，。被告先後向被害人乙○○、丙○○恐嚇，係
    基於同一恐嚇取財之單一犯意而接續實施，為單純一罪。所犯竊盜及恐嚇取財未
    遂罪間，有方法結果之牽連關係，為牽連犯，依刑法第五十五條規定，從一重之
    恐嚇取財未遂罪處斷，又被告已著手於恐嚇取財犯罪行為之實行，未生取得財物
    之結果，為未遂犯，依刑法第二十六條前段之規定，減輕其刑，原審予以論罪科
    刑，固非無見，惟原審判決於主文就被告犯罪所用之複製枴杖鎖宣告沒收，據上
    論結欄卻漏未適用刑法第三十八條第一項第二款，尚有未洽，被告上訴雖無理由
    ，然原審判決既有如上未當之處，應由本院撤銷改判，爰審酌被告犯罪之動機、
    目的在圖不法利得及先偷車再恐嚇取財之犯罪手段，對社會危害非輕，暨犯罪後
    態度尚佳等一切情狀，量處如主文所示之刑，扣案之複製拐杖鎖一把，係被告所
    有供犯罪使用之物，依法宣告沒收。至複製汽車鑰匙一把及複製遙控器一只，被
    告於警訊、偵查中即稱已丟棄，又未扣案，顯已滅失，爰不予宣告沒收。
三、據上論斷，應依刑事訴訟法第三百六十九條第一項前段、第三百六十四條、第二
    百九十九條第一項前段、刑法第三百二十條第一項、第三百四十六條第三項、第
    一項、第五十五條、第二十六條前段、第三十八條第一項第二款、罰金罰鍰提高
    標準條例第一條前段，判決如主文。
本案經檢察官朱朝亮到庭執行職務。
中      華      民      國    八十九     年      十       月     十七   日
                                  臺灣高等法院臺中分院刑事第九庭
                                        審判長法  官  胡  森  田
                                              法  官  趙  春  碧
                                              法  官  康  應  龍
右正本證明與原本無異。
不得上訴。
                                              書記官  陳  明  珠
中      華      民      國    八十九     年      十       月     十九   日
                                                                        Ｉ


司法院資訊處製作；財團法人民間司法改革基金會備份。
